【裁判字號】    96,聲再,5
【裁判日期】    970317
【裁判案由】    聲請再審
【裁判全文】
臺灣新竹地方法院民事裁定               96年度聲再字第5號
聲  請  人  乙○○
代  理  人  甲○○
相  對  人  戊○○
            己○○
            子○○○
                        0號
            庚○○
            壬○○
            辛○○
            癸○○
            丙○○
            丁○○
上列當事人間聲請再審事件，再審聲請人對於本院96年度聲再字
第2號聲請再審事件，於民國96年9月29日所為之確定裁定聲請再
審，本院裁定如下：
    主  文
聲請駁回。
聲請程序費用由再審聲請人負擔。
    理  由
一、按再審之訴，應於30日之不變期間內提起；前項期間，自判
    決確定時起算，判決於送達前確定者，自送達時起算，民事
    訴訟法第500條第1項、第2項前段定有明文。上開規定於對
    裁定聲請再審準用之，同法第507條亦有明定。經查，本院
    於民國96年9月29日所為之本院96年度聲再字第2號裁定，係
    屬不得抗告之裁定，即於公告日即96年9月29日而告確定，
    而該裁定業於96年10月4日送達再審聲請人，有送達證書乙
    紙在卷可稽，是對此項裁定聲請再審，即應於送達聲請人之
    翌日起算30日之不變期間內為之，查本件再審聲請人係於96
    年10月8日具狀聲請再審，顯未逾上開30日之期間，合先敘
    明。
二、本件聲請再審意旨略以：本件兩造間關於土地界址之爭訟，
    係起因於測量人員疏忽將聲請人所有坐落新竹市○○段148
    之1地號土地誤認為國有未登錄土地，在重測時分割界址應
    該是同地段148、150之1地號與148之1地號連界沿天然水溝
    （即分界）為分界線，而測量人員錯誤將界址偏移在同地段
    151之2、151之3與148之1邊界向北方拖延而遺失148之1地號
    土地，造成嚴重界址錯誤，致面積嚴重損失，而原審卻未依
    職權調查證據，違反民事訴訟法第283條、第286條之規定，
    爰依法聲請再審等語，且提出土地出賣證書、建築改良物出
    賣證書、規費繳納收據、新竹市政府地籍圖重測土地標示變
    更結果通知書、台灣省新竹縣土地登記簿謄本等件為證，並
    聲明：本院96年度聲再字第2號確定裁定應予廢棄等語。
三、次按對於確定裁定聲請再審，依民事訴訟法第507條準用同
    法第501條第1項第4款規定，必須表明再審理由。所謂表明
    再審理由，必須指明確定裁定有如何合於法定再審事由之具
    體情事，始為相當，倘僅泛言有何條款之再審事由，無具體
    情事者，仍難謂已合法表明再審事由。且當事人提起再審之
    訴或聲請再審，雖聲明係對某件再審判決或裁定為再審，但
    審查其再審訴狀理由，實為指摘原確定裁判或前次之再審裁
    判如何違法，而對該聲明不服之再審判決或裁定，則毫未指
    明有如何法定再審理由。此種情形，可認為未合法表明再審
    理由，逕以其再審（再審之訴或聲請再審）為不合法駁回之
    （最高法院64年度台聲字第76號判例、最高法院69年2月5日
    69年度第三次民事庭會議決議參照）。經查，再審聲請人雖
    主張廢棄本院96年度聲再字第2號確定裁定，惟觀其聲請再
    審所提之理由，均仍係主張本院90年度竹簡字第438號及90
    年度簡上字第119號確認界址事件之確定判決有何違誤之處
    ，而就本院96年度聲再字第2號確定裁定究有何再審理由及
    合於再審事由之具體情事，則未予具體指摘，揆諸前揭說明
    ，聲請人就本院96年聲再字第2號確定裁定所為再審之聲請
    ，於法尚有未合，自應予以駁回。
四、據上論結，本件再審之聲請不合法，依民事訴訟法第507條
    、第502條第1項、第95條、第78條，裁定如主文。
中    華    民    國    97    年    3     月    17    日
                民事第一庭審判長法  官  陳順珍
                                法  官  林南薰
                                法  官  高敏俐
以上正本係照原本作成。
本裁定不得抗告。
中    華    民    國    97    年    3     月    17    日
                                書記官  黎秀娟


司法院資訊處製作；財團法人民間司法改革基金會備份。
